臺灣士林地方法院民事判決　九十年度訴字第六三四號
　　原　　　告　丙○○
　　被　　　告　北都汽車股份有限公司
　　法定代理人　甲○○
　　訴訟代理人　乙○○
　　　　　　　　丁○○
右當事人間履行交車義務事件，本院判決如左：
    主      文
原告之訴駁回。
訴訟費用由原告負擔。
    事實及理由
一、原告起訴主張：原告丙○○於民國八十九年十月二十三日向被告北都汽車股份有
    限公司訂購ＣＡＭＲＹ３‧Ｏ全新車輛壹台（排氣量３ＯＯＯＣＣ，黑色，美國
    出廠），價格為新台幣（下同）壹佰拾玖萬伍仟元，現金折讓肆萬伍仟元，領
    牌費壹萬伍仟元，保險費伍萬壹仟玖佰陸拾柒元，總計合約價款為壹佰肆拾壹萬
    陸仟玖佰陸拾柒元‧原告當日即支付定金壹萬元於被告之業務員羅雲海‧八十九
    年十月二十五日再支付壹佰肆拾壹萬元‧依民法第三百四十八條規定，被告公司
    應負給付該種車輛予原告，並使原告取得該車所有權之義務，詎八十九年十月三
    十日，原告向被告請求交車，被告卻以業務代表羅雲海已擅收車款，潛逃無蹤為
    由，拒絕履行交車義務，經原告多次向被告請求，均無所獲，且原告溢收車款
    仟零拾元，應予返還。為此，依買賣法律關係，請求：１、被告應交付原告
    ＣＡＭＲＹ３‧Ｏ全新車輛壹台（排氣量３ＯＯＯｃｃ，黑色，美國出廠）並使
    原告取得該車所有權。２、被告應辦妥前項交車相關之領牌保險手續，並交付保
    險單於原告。３、被告應給付原告仟零拾元及自八十九年十月二十六日起
    至清償日止按年息百分之五計算之利息。
二、被告則以：系爭買賣契約是詐騙行為，根本不成立。被告公司之業務代表羅雲海
    本名鄭名峰，於八十九年九月間冒名羅雲海至被告公司南港營業所應徵，同年十
    月二日正式到職，到職不久即連續招攬原告及訴外人梁衛星、王文賓三人向被告
    公司訂購高級轎車三部，同年十月二十六日鄭名峰未準時上班，以電話聯話後即
    不知所蹤，經被告追查後始發現鄭名峰應徵時所留資料均係變造，便報警處理。
    嗣得知鄭名峰乃係梁衛星等人詐騙集團安排前來應徵，原告與鄭名峰之買賣契約
    係詐騙手法，原告事先即知鄭名峰之真實身分，而用於支付車款之支票、現金皆
    由梁衛星直接交付予鄭名峰，其後現金再由梁衛星取回，支票部分亦由鄭名峰持
    往兌現後隨即由梁衛星取走，鄭名峰自始未自原告處取得車款。為此，請求判決
    如主文所示。
三、原告主張系爭買賣契約存在，固提出訂購合約書及收據各一份為證，惟被告辯稱
    ：系爭買賣契約係通謀虛偽意思表示。經查：被告主張之事實，經被告聲請傳訊
    證人鄭名峰到院證稱：到被告公司任職之前就認識原告，是梁衛星、康其智慫恿
    伊去北都公司應徵。應徵之時是冒用羅雲海的名字，在北都公司共賣出三部車，
    賣給梁衛星、原告和王文賓。賣車給原告只是詐騙的手法，伊是被安排進去的。
    原告有和伊簽立買車的合約書，但是梁衛星出錢，從銀行各方面轉帳，經由伊去
    提領，提領的錢再還給梁衛星，目的是在銀行有進出帳的紀錄。原告沒有真正拿
    過錢給伊。伊雖有簽立收款收據，但是沒有真正收到這筆錢等語，（參本院九十
    一年十一月二十一日言詞辯論筆錄），核諸臺灣士林地方法院檢察署檢察官起訴
    書中原告於警訊中亦坦承與鄭名峰簽立虛偽爭買賣契約之情，可見被告主張系爭
    買賣契約係通謀虛偽意思表示之事實，應堪採信。按表意人與相對人通謀而為虛
    偽意思表示者，其意思表示無效，民法第八十七條一項前段定有明文。系爭買賣
    契約既係原告與鄭名峰通謀虛偽意思表示，依民法第八十七條一項前段規定，其
    買賣契約當然無效，原告據此請求被告應交付車輛並使原告取得車輛所有權及應
    辦妥前項交車相關之領牌保險手續，並交付保險單於原告暨應給付原告仟零
    拾元及自八十九年十月二十六日起至清償日止按年息百分之五計算之利息，均
    屬無據，不應准許，應予駁回。
四、本件事證已臻明確，兩造其餘攻擊防禦方法及舉證，經審酌與本件判決結果不生
    影響，爰不一一論述，併此敘明。
五、據上論結：本件原告之訴無理由，依民事訴訟法第七十八條判決如主文。
中　　　華　　　民　　　國　　九十一　　年　　 十二　　 月　　　六　　　日
                                    臺灣士林地方法院民事第一庭
~B法　　　官　陳靜芬
右為正本係照原本作成。
如對本判決上訴須於判決送達後廿日內向本院提出上訴狀。
中　　　華　　　民　　　國　　九十一　　年　　 十二　　 月　　　十　　　日
~B法院書記官　黃秀雲
